臺灣臺中地方法院簡易民事判決
　　　　　 111年度沙簡字第159號
原      告  王坤瑞  
被      告  張大根  

上列原告因被告過失傷害案件（本院110年度沙交簡字第870號）
，提起刑事附帶民事訴訟請求損害賠償（本院110年度沙交簡附
民字第34號），經本院刑事庭裁定移送前來，本院於民國111年5
月17日言詞辯論終結，判決如下：
    主      文
被告應給付原告新臺幣193,925元。
原告其餘之訴駁回。
訴訟費用由被告負擔10％，餘由原告負擔。
本判決原告勝訴部分得假執行。但被告如以新臺幣193,925元為
原告預供擔保，得免為假執行。
    事實及理由
一、本件被告經合法通知，未於言詞辯論期日到場，核無民事訴
    訟法第386條各款所列情形，爰依原告之聲請，由其一造辯
    論而為判決。
二、原告主張：被告於民國110年1月28日18時54分許，飲酒後駕
    駛車牌號碼0000-0000號自用小貨車，沿臺中市沙鹿區中山
    路由北往南方向行駛，行經臺中市○○區○○路000○0號前時，
    未注意車前狀況及兩車並行之間隔，致碰撞原告駕駛車牌號
    碼000-000號普通重型機車（下稱系爭車輛），致原告受有
    下列損害：1.醫療費用新臺幣（下同）170,465元。2.系爭
    車輛修理費用6,750元（皆為零件費用）。3.精神慰撫金22,
    785元。為此，爰依侵權行為法律關係請求被告給付。並請
    求法院判決：（一）被告應給付原告20萬元。（二）訴訟費
    用由被告負擔。
三、被告未於言詞辯論期日到場，亦未提出書狀作何聲明或陳述
    。
四、得心證之理由：
（一）按刑事訴訟判決所認定之事實，固非當然有拘束民事訴訟
      判決之效力，但民事法院調查刑事訴訟原有之證據，而斟
      酌其結果以判斷事實之真偽，並於判決內記明其得心證之
      理由，即非法所不許（最高法院49年台上字第929號判決
      意旨參照），是本院審理本件民事訴訟事件時，自得調查
      刑事訴訟卷內原有之證據，斟酌其結果以判斷事實之真偽
      ，合先敘明。查本件車禍係因被告於110年1月28日下午4
      時許，在臺中市沙鹿區之工地內，飲用保力達酒後，於同
      日晚間6時40分許，駕駛車牌號碼000-0000號自用小貨車
      上路，沿臺中市沙鹿區中山路，由北往南方向行駛，行經
      中山路449之6號前時，其本應注意汽車駕駛人飲用酒類後
      ，其吐氣所含酒精濃度超過每公升0.15亮克以上者，不得
      駕車，汽車行駛時，駕駛人應注意車前狀況及兩車並行之
      間隔，隨時採取必要之安全措施，而依當時情形，又無不
      能注意之情事，竟疏於注意原告騎乘車牌號碼000-000號
      普通重型機車，在其自用小貨車右前方行駛，因而擦撞該
      部機車，致原告人車倒地，並受有第一腰椎爆裂性骨折之
      傷害，被告並經本院刑事法庭認定犯汽車駕駛人酒醉駕車
      過失傷害罪，而判處拘役50日，如易科罰金，以1,000元
      折算1日確定等情，有本院110年度沙交簡字第870號刑事
      確定判決在卷可稽，並經本院調取該刑事案卷核閱無訛，
      堪以認定。
（二）按因故意或過失，不法侵害他人之權利者，負損害賠償責
      任；汽車、機車或其他非依軌道行駛之動力車輛，在使用
      中加損害於他人者，駕駛人應賠償因此所生之損害。但於
      防止損害之發生，已盡相當之注意者，不在此限；不法侵
      害他人之身體或健康者，對於被害人因此喪失或減少勞動
      能力或增加生活上之需要時，應負損害賠償責任；不法侵
      害他人之身體、健康、名譽、自由、信用、隱私、貞操，
      或不法侵害其他人格法益而情節重大者，被害人雖非財產
      上之損害，亦得請求賠償相當之金額；民法第184條第1項
      前段、第191條之2前段、第193條第1項、第195條第1項前
      段分別定有明文。查被告因過失肇致發生本件車禍並致原
      告受有前開傷害等情，有如前述。則被告就本件車禍之發
      生為有過失，該過失行為與原告所受前開傷害間，具有相
      當因果關係，自係過失不法侵害原告之身體權利，堪以認
      定。依前開規定，原告請求被告賠償其因前開傷害所受損
      害，自屬有據。茲就原告請求被告賠償之各項損害，有無
      理由，審酌如下：　　
　 1、醫療費用部分：原告請求之醫療費用，已據原告所提出統
      一發票1張、童綜合醫療社團法人童綜合醫院收據5張，上
      述單據合計6張，共170,465元（計算式：972+168203+500
      +170+310+310＝170465），原告此部分之主張，應屬可採
      。
 　2、機車維修費部分：系爭車輛車主為訴外人翁莉芳，而翁莉
      芳已將系爭車輛因本件車禍所生之損害賠償請求權讓與給
      原告，此有同意書在卷可稽。按不法毀損他人之物者，被
      害人得請求賠償其物因毀損所減少之價額；負損害賠償責
      任者，除法律另有規定或契約另有訂定外，應回復他方損
      害發生前之原狀。因回復原狀而應給付金錢者，自損害發
      生時起，加給利息。第1項情形，債權人得請求支付回復
      原狀所必要之費用，以代回復原狀。為民法第196條、第2
      13條所明定。又請求賠償物被毀損所減少之價值，得以修
      護費用為估價標準，但以必要者為限，例如修理材料費以
      新品換舊品應予折舊（最高法院77年5月17日77年度第9次
      民事庭會議決議參照）。查，本件被告過失不法毀損系爭
      車輛，已如上述，依前開規定，自應負侵權行為損害賠償
      責任，則以修復金額作為賠償金額，自屬有據。又系爭車
      輛之零件修理既係以新零件更換破損之舊零件，依上開說
      明，自應將零件折舊部分予以扣除。查系爭車輛受損而需
      支出修理費用計6,750元（均為零件費用），有機車維修
      估價單附卷可證。依行政院所頒固定資產耐用年數表及固
      定資產折舊率之規定，【機械腳踏車】之耐用年數為3年
      ，依定率遞減法每年折舊1000分之536，另依營利事業所
      得稅查核準則第95條第6項規定「固定資產提列折舊採用
      定率遞減法者，以1年為計算單位，其使用期間未滿1年者
      ，按實際使用之月數相當於全年之比例計算之，不滿1月
      者，以1月計」，且依固定資產耐用年數表及固定資產折
      舊率之規定，機器腳踏車耐用年數為3年，且最後1年之折
      舊額加歷年折舊累計額，其總和不得超過該資產成本原額
      10分之9，殘值並應以10分之1為合度，亦即應扣除10分之
      9之零件折舊。系爭車輛自出廠日101年（即西元2012年）
      1月，迄本件車禍發生時即110年1月28日，已使用超過3年
      耐用期限，依上開說明，扣除折舊之累計金額應不得超過
      該資產成本原額10分之9。依此計算，系爭車輛更換新零
      件費用為6,750元，則扣除折舊後之零件費用為675元（計
      算式：67500.1＝675）。
 　5、精神慰撫金部分：原告於本件車禍所受傷害，核其程度及
      範圍非輕，精神上自受有相當之痛苦，其請求被告賠償其
      所受非財產上之損害即精神慰撫金，應屬有據。而精神慰
      撫金數額之酌定，應斟酌加害行為、兩造之身分、地位、
      家庭經濟能力，暨其所受痛苦之程度等一切情狀。本院審
      酌兩造之學經歷、車禍情節、治療時間，及其等身分、地
      位與經濟情況，認原告請求賠償22,785元，尚屬適當。　
 　6、綜上以析，原告上述可請求金額合計193,925元（計算式
      ：170465＋675＋22785＝193925）。原告於此範圍內之請求
      為有理由應予准許，超過此部分之請求為無理由，應予駁
      回。　
五、原告勝訴部分，依民事訴訟法第389條第1項第3款規定，應
    由法院主動宣告原告於本判決確定前，即可依本判決命給付
    內容對被告財產聲請強制執行，並且依據同法第392條第2項
    規定，由法院主動宣告被告如果預先提供擔保之後，就可免
    為假執行。
六、訴訟費用負擔之依據：民事訴訟法第79條。
中　　華　　民　　國　　111 　年　　5 　　月　　31　　日
                        臺灣臺中地方法院沙鹿簡易庭
                            法  官  劉國賓
以上為正本，係照原本作成。
如不服本判決，應於判決送達後20日內向本院提出上訴狀並表明
上訴理由（須附繕本）；如委任律師提起上訴者，應一併繳納上
訴審裁判費。
中　　華　　民　　國　　111 　年　　5 　　月　　31　　日
                            書記官  許宏谷